ACORDAO-COMPLETO-2522458

ACÓRDÃO DE RELAÇÃO

ACÓRDÃO DE RELAÇÃO 1409/2022 ATA 6/2022 - PRIMEIRA CÂMARA

Acórdão 1409/2022-TCU-Primeira Câmara
Considerando tratar-se de expediente nominado como recurso de reconsideração em face do Acórdão 15730/2018-TCU-Primeira Câmara (Peça 53) interposto por Hospfar Indústria e Comércio de Produtos Hospitalares S.A. (peça 190) ;
Considerando que a recorrente já maneou recurso de reconsideração, que não foi conhecido, por restar intempestivo e não apresentar fatos novos, conforme Despacho do Ministro Relator (peça 127) ;
	Considerando a persistência da insatisfação da recorrente, que agora ingressa com o expediente que ora se analisa (peça 190) , com o objetivo de impugnar os termos da deliberação que lhe condenou no âmbito deste Tribunal, Acórdão 15730/2018-TCU-Primeira Câmara (Peça 53) ;
	Considerando que o recurso cabível em processo de contas, nos termos do art. 32 da Lei 8.443/92, já foi maneado, importando na preclusão consumativa estabelecida no artigo 278, §§ 3º e 4º, do Regimento Interno do TCU;
	Os Ministros do Tribunal de Contas da União ACORDAM, por unanimidade, com fundamento nos arts. 32, inciso I e parágrafo único, da Lei 8.443/1992, c/c os arts. 143, inciso IV, alínea "b", do Regimento Interno/TCU, de acordo com os pareceres emitidos nos autos, em receber o expediente apresentado como mera petição e negar recebimento ao pleito, em razão da preclusão consumativa e do disposto no artigo 278, §§ 3º e 4º, do Regimento Interno do TCU, e nos termos do art. 50, § 3º, da Resolução-TCU 259/2014, e em encaminhar cópia desta deliberação e da instrução (peça 194) ao recorrente.
1. Processo TC-Processo 016.575/2014-8 (TOMADA DE CONTAS ESPECIAL) 
	1.1. Responsáveis: Fernando Passos Cupertino de Barros (XXX.630.601-XX) ; Hospfar Industria e Comercio de Produtos Hospitalares S.A. (26.921.908/0001-21) ; Luiz Antonio Aires da Silva (XXX.366.601-XX) ; Ml Operações Logísticas Ltda em Recuperação Judicial (03.553.585/0001-65) .
	1.2. Recorrente: Hospfar Industria e Comercio de Produtos Hospitalares S.A. (26.921.908/0001-21) .
	1.3. Órgão/Entidade: Governo do Estado de Goiás.
	1.4. Relator: Ministro Bruno Dantas.
	1.5. Representante do Ministério Público: Subprocurador-Geral Paulo Soares Bugarin.
	1.6. Relator da deliberação recorrida: Ministro Walton Alencar Rodrigues
	1.7. Unidades Técnicas: Secretaria de Recursos (Serur) ; Secretaria de Controle Externo de Tomada de Contas Especial (SecexTCE) .
	1.8. Representação legal: Marcio Pacheco Magalhães (5795/OAB-GO) , representando Fernando Passos Cupertino de Barros; Fabricio David de Souza Gouveia (22784/OAB-GO) , Frederick Gomes Luiz (39.438/OAB-GO) e outros, representando Ml Operações Logísticas Ltda (em Recuperação Judicial) ; Antonio Eudacy Alves Carvalho (19.748/OAB-DF) , Jussara Costa Melo (8104/OAB-DF) e outros, representando Hospfar Industria e Comercio de Produtos Hospitalares S.A. 
	1.9. Determinações/Recomendações/Orientações: não há.

Primeira Câmara

Governo do Estado de Goiás.

Fernando Passos Cupertino de Barros (XXX.630.601-XX); Hospfar Industria e Comercio de Produtos Hospitalares S.A. (26.921.908/0001-21); Luiz Antonio Aires da Silva (XXX.366.601-XX); Ml Operações Logísticas Ltda em Recuperação Judicial (03.553.585/0001-65).

BRUNO DANTAS

Ministro Walton Alencar Rodrigues

Marcio Pacheco Magalhães (5795/OAB-GO), representando Fernando Passos Cupertino de Barros; Fabricio David de Souza Gouveia (22784/OAB-GO), Frederick Gomes Luiz (39.438/OAB-GO) e outros, representando Ml Operações Logísticas Ltda (em Recuperação Judicial); Antonio Eudacy Alves Carvalho (19.748/OAB-DF), Jussara Costa Melo (8104/OAB-DF) e outros, representando Hospfar Industria e Comercio de Produtos Hospitalares S.A.

Subprocurador-Geral Paulo Soares Bugarin.

TOMADA DE CONTAS ESPECIAL (TCE)

Secretaria de Recursos (Serur); Secretaria de Controle Externo de Tomada de Contas Especial (SecexTCE).